【裁判字號】    98,訴,2601
【裁判日期】    980831
【裁判案由】    毒品危害防制條例
【裁判全文】
臺灣板橋地方法院刑事判決              98年度訴字第2601號
公  訴  人  臺灣板橋地方法院檢察署檢察官
被      告  乙○○
上列被告因違反毒品危害防制條例案件，經檢察官提起公訴（98
年度毒偵字第3738號），本院合議庭裁定依簡式審判程序，判決
如下：
    主  文
乙○○施用第一級毒品，累犯，處有期徒刑玖月；又施用第二級
毒品，累犯，處有期徒刑伍月。應執行有期徒刑壹年。
    事  實
一、乙○○前於民國（下同）九十二年間，因竊盜案件，經本院
    以九十二年度簡字第二八五九號判決判處有期徒刑六月確定
    ，於九十三年六月二日入監執行，嗣於九十三年十二月一日
    縮刑期滿執行完畢。又於九十五年間，因違反毒品危害防制
    條例案件，經本院以九十五年度簡字第一一三五號判決判處
    有期徒刑六月確定；又因公共危險、過失傷害等案件，經本
    院以九十五年度交簡字第三四０號判決分別判處有期徒刑三
    月、四月，應執行有期徒刑六月確定；上開宣告之有期徒刑
    經本院以九十六年度聲減字第二０七九號裁定減刑並定其應
    執行刑為有期徒刑五月又十五日確定。另因竊盜案件，經臺
    灣臺北地方法院以九十五年度易字第一四八六號判決判處有
    期徒刑一年二月確定，嗣同經本院上開裁定減刑為有期徒刑
    七月確定。再於九十六年間，因偽證案件，經本院以九十六
    年度訴字第一九七六號判決判處有期徒刑四月，減為有期徒
    刑二月確定，並與上開應執行之有期徒刑五月又十五日、有
    期徒刑七月接續執行，而於九十七年一月七日縮短刑期假釋
    出監，並於同年一月十七日縮刑期滿未經撤銷假釋，上開有
    期徒刑以已執行論（構成累犯）。
二、又乙○○曾於八十九年間，因施用毒品案件，經本院以八十
    九年度毒聲字第二四０五號裁定送觀察、勒戒後，認有繼續
    施用毒品傾向，再經本院以八十九年度毒聲字第二七七六號
    裁定令入戒治處所強制戒治，於九十年四月二十七日強制戒
    治期滿執行完畢釋放；其後又於九十四年間因施用毒品，經
    本院於九十五年間，以九十五年度簡字第一一三五號判決判
    處有期徒刑六月確定；再於九十七年間多次施用毒品，經本
    院於九十七、九十八年間，先後以九十七年度簡字第三一二
    二號、九十七年度簡字第六０七六號、九十七年度訴字第四
    九四七號、九十七年度訴字第四五二二號、九十八年度簡字
    第一四三五號判決分別判處有期徒刑六月、四月、七月、四
    月（上開二罪刑經定其應執行刑為有期徒刑一年）、七月、
    三月（上開二罪刑經定其應執行刑為有期徒刑八月）、五月
    確定；詎乙○○猶未戒除毒癮，明知第一級毒品海洛因（下
    稱海洛因）、第二級毒品甲基安非他命（下稱甲基安非他命
    ），為毒品危害防制條例所定之第一、二級毒品，不得非法
    持有、施用，竟又分別基於施用海洛因、甲基安非他命之犯
    意，於九十八年三月十一日某時許，在臺北縣中和市○○路
    某友人住處（起訴書略載為九十八年三月十三日為警採尿前
    回溯二十六小時內之某時，在不詳處所），以將海洛因粉末
    置入香菸點燃吸取所生煙霧之方式，施用海洛因一次；又於
    九十八年三月十二日晚上八時許，在臺北縣中和市○○路某
    友人住處（起訴書略載為九十八年三月十三日為警採尿前回
    溯九十六小時內之某時，在不詳處所），以將甲基安非他命
    放入玻璃球吸食器內，燒烤後吸取其煙氣之方式，施用甲基
    安非他命一次。嗣於九十八年三月十二日晚間十一時四十分
    許，為警於臺北縣中和市○○路四六九巷口執勤巡邏勤務時
    發現形跡可疑，經查係毒品列管人口後，經警於臺北縣政府
    警察局中和第二分局員山派出所採集尿液送驗，有嗎啡及甲
    基安非他命陽性反應，始查悉上情。
三、案經臺北縣政府警察局中和第二分局報告臺灣板橋地方法院
    檢察署檢察官偵查起訴，於準備程序進行中，乙○○就被訴
    事實為有罪之陳述，經告知簡式審判程序之旨，並聽取當事
    人之意見後，本院合議庭裁定由受命法官獨任進行簡式審判
    程序。
    理      由
一、訊據被告乙○○對於在上揭時、地施用海洛因、甲基安非他
    命之犯行，於本院審理中坦承不諱，而被告為警查獲後所排
    放之尿液經採樣送驗，以酵素免疫分析法檢驗及氣相層析質
    譜儀法確認檢驗結果，於鴉片類（嗎啡）、安非他命類（甲
    基安非他命）均呈陽性反應，有臺灣檢驗科技股份有限公司
    九十八年四月十四日濫用藥物檢驗報告、臺北縣政府警察局
    中和第二分局毒品案犯罪嫌犯人姓名及代碼對照表各一紙附
    卷可稽。再參以海洛因於人體內會代謝成嗎啡，因此涉嫌海
    洛因之施用者係檢驗其尿液中之嗎啡（鴉片類）反應等情，
    為本院職務上已知之事實，被告亦自承其係施用海洛因，足
    見被告為警查獲前所施用者除甲基安非他命外，另有海洛因
    無訛。綜上，足認被告自白與事實相符，應堪採信。又按現
    行毒品危害防制條例第二十條、第二十三條之規定，僅限於
    「初犯」及「五年後再犯」二種情形，始應先經觀察、勒戒
    或強制戒治程序。倘被告於五年內已再犯，經依法追訴處罰
    ，縱其第三次（或第三次以上）再度施用毒品之時間，在初
    犯經觀察、勒戒或強制戒治執行完畢釋放五年以後，已不合
    於「五年後再犯」之規定，且因已於「五年內再犯」，顯見
    其再犯率甚高，原實施觀察、勒戒或強制戒治，已無法收其
    實效，即應依該條例第十條處罰（最高法院九十五年度第七
    次刑事庭會議決議參照）。查被告前有如事實欄二所載因施
    用毒品犯行經執行觀察勒戒、強制戒治及判處有期徒刑確定
    之事實，有臺灣高等法院被告前案紀錄表一件在卷可稽，是
    被告本案施用毒品犯行，其施用毒品之時間，雖在其前受觀
    察勒戒、強制戒治執行完畢五年以後，但因其於經強制戒治
    執行完畢五年以內，已先後於九十四年、九十七年間有再犯
    施用毒品之犯行，並經判決確定，且本案與前案經判處有期
    徒刑確定之案件，其施用時間又未超過五年，揆諸上開說明
    ，本案犯行已不合於「五年後再犯」之規定，即應依毒品危
    害防制條例第十條規定處罰。從而，本件事證明確，被告犯
    行堪以認定，應依法論科。
二、核被告所為，係犯毒品危害防制條例第十條第一項之施用第
    一級毒品罪、第十條第二項之施用第二級毒品罪。其施用前
    持有海洛因、甲基安非他命之低度行為，應為施用毒品之高
    度行為所吸收，均不另論罪。被告所犯上揭施用第一級毒品
    、第二級毒品罪，犯意各別，行為互殊，應予分論併罰。查
    被告前有如事實欄一所載之犯罪科刑及執行情形，有臺灣高
    等法院被告前案紀錄表一件在卷可稽，其於有期徒刑執行完
    畢後五年內故意再犯本件有期徒刑以上之前述兩罪，均為累
    犯，均依法加重其刑。爰審酌被告前有多次施用毒品犯行經
    強制戒治及科刑之紀錄，又再犯本件施用毒品犯行，惡性非
    輕，施用毒品之犯行係戕害其自身，對社會治安尚非危害甚
    鉅，兼衡被告犯罪之動機、目的、手段、所生危害、犯後業
    已坦承不諱，態度尚稱良好等一切情狀，分別量處如主文所
    示之刑，並定其應執行刑，以示懲儆。
據上論斷，應依刑事訴訟法第二百七十三條之一、第二百九十九
條第一項前段，毒品危害防制條例第十條第一項、第二項，刑法
第十一條前段、刑法第四十七條第一項、第五十一條第五款，判
決如主文。
本案經檢察官甲○○到庭執行職務。
中    華    民    國    98    年    8     月    31    日
                  刑事第十二庭    法  官  白光華
上列正本證明與原本無異。
如不服本判決，應於判決送達後10日內敘明上訴理由，向本院提
出上訴狀 (應附繕本) ，上訴於臺灣高等法院。其未敘述上訴理
由者，應於上訴期間屆滿後20日內向本院補提理由書「切勿逕送
上級法院」。
                                  書記官  莊川億
中    華    民    國    98    年    9     月    1     日
附錄本案論罪科刑法條全文：
毒品危害防制條例第10條第1項
施用第一級毒品者，處六月以上五年以下有期徒刑。
施用第二級毒品者，處三年以下有期徒刑。


司法院資訊處製作；財團法人民間司法改革基金會備份。
